臺灣臺北地方法院民事簡易判決
111年度北簡字第3056號
原      告  良京實業股份有限公司

法定代理人  平川秀一郎

訴訟代理人  魏嘉建  


被      告  陳富松  
上列當事人間請求返還借款事件，本院於民國111年3月22日言詞
辯論終結，判決如下︰
    主　　文
被告應給付原告新臺幣貳拾參萬參仟參佰壹拾捌元，及如附表二
所示之利息、違約金。
訴訟費用新臺幣貳仟伍佰肆拾元由被告負擔。
本判決得假執行；但被告如以新臺幣貳拾參萬參仟參佰壹拾捌元
為原告預供擔保，得免為假執行。
    事實及理由
一、本件被告陳富松與訴外人大眾商業銀行股份有限公司（下稱
    大眾銀行）合意以本院為管轄法院，有現金卡約定條款其他
    約定事項第3條附卷可證，依民事訴訟法第24條規定，本院
    自有管轄權，合先敘明。
二、被告經合法通知，未於言詞辯論期日到場，核無民事訴訟法
    第386條所列各款情事，爰依原告良京實業股份有限公司之
    聲請，准由其一造辯論而為判決。
三、按訴狀送達後，原告不得將原訴變更或追加他訴。但擴張或
    減縮應受判決事項之聲明者，不在此限，民事訴訟法第255
    條第1項但書第3款定有明文。本件原告起訴時，訴之聲明第
    1項請求被告應給付原告新臺幣（下同）233,318元，及如附
    表一所示之利息、違約金；嗣於民國111年3月4日具狀減縮
    違約金部分如附表二編號2至4所示，參諸前揭規定，應予准
    許，併予敘明。
四、原告主張：
　㈠被告前向訴外人大眾銀行申請個人信用貸款，借款期限屆至
    ，如雙方無反對之意思表示，則續約1年，其後每年屆期時
    亦同，並約定自借款始日起除依約定免收利息之期間外，利
    率以週年利率18.25％計算，每月應償付當月最低應付款，如
    未依約給付，即視為全部到期，及自應繳日（到期日）起至
    清償日止，按週年利率20％計算利息。詎被告未依約繳款，
    尚積欠32,431元（其中本金為29,481元）及如附表一編號1
    所示之利息未依約清償，屢經催討，均置之不理。而大眾銀
    行將對前開債權移轉於訴外人普羅米斯顧問股份有限公司(
    下稱普羅米斯公司)，訴外人普羅米斯公司再將上開債權轉
    讓於原告。
  ㈡被告前與訴外人慶豐商業銀行股份有限公司（下稱慶豐銀行
    ）訂立貸款契約，借款10萬元，約定按月攤還本息，按原告
    放款基準利率加年利率8.987％計算利息（目前為週年利率13
    .279％），如未依約繳款，逾期在6個月以內者，按約定利率
    10％，逾期超過6個月部分，按約定利率20％計付違約金。詎
    被告未依約繳款，尚積欠93,128元（其中本金為79,343元）
    及如附表一編號2所示之利息、違約金未清償。
  ㈢被告前與訴外人慶豐銀行訂立貸款契約，借款20萬元，約定
    按月攤還本息，按原告放款基準利率加年利率3.04％計算利
    息（目前為週年利率11.44％），如未依約繳款，逾期在6個
    月以內者，按約定利率10％，逾期超過6個月部分，按約定利
    率20％計付違約金。詎被告未依約繳款，尚積欠69,596元（
    其中本金為60,889元）及如附表一編號3所示之利息、違約
    金未清償。
  ㈣被告前與訴外人慶豐銀行訂立貸款契約，借款5萬元，約定按
    月攤還本息，按原告放款基準利率加年利率7.315％計算利息
    （目前為週年利率11.607％），如未依約繳款，逾期在6個月
    以內者，按約定利率10％，逾期超過6個月部分，按約定利率
    20％計付違約金。詎被告未依約繳款，尚積欠38,163元（其
    中本金為33,326元）及如附表一編號4所示之利息、違約金
    未清償。嗣慶豐銀行已將前揭對被告之債權讓與訴外人慶銀
    資產管理股份有限公司（下稱慶銀公司），慶銀公司再讓與
    原告。
　㈤綜上，被告屢經催討，均未置理，爰依契約及債權讓與之法
    律關係，起訴請求，並聲明如主文第1項所示。
五、被告既未於言詞辯論期日到場，亦未提出書狀供本院審酌。
六、經查，原告主張之上開事實，業據提出與其所述相符之證據
    資料為證，而被告已於相當時期受合法通知，既未於言詞辯
    論期日到場，復未提出任何書狀以供本院審酌，依民事訴訟
    法第280條第3項前段準用第1項前段規定，視同自認原告之
    主張，自堪信原告之主張為真正。因此，原告依消費借貸及
    債權讓與之法律關係，請求被告給付如主文第1項所示，為
    有理由，應予准許。
七、本件係就民事訴訟法第427條第1項訴訟適用簡易程序所為被
    告敗訴之判決，依同法第389條第1項第3款規定，應依職權
    宣告假執行。並依同法第392條第2項、第3項規定，依職權
    宣告被告於執行標的物拍定、變賣前預供擔保，得免為假執
    行。
八、訴訟費用負擔之依據：民事訴訟法第78條，本件訴訟費用額
    ，依後附計算書確定如主文第2項所示金額。
中　　華　　民　　國　　111 　年　　4 　　月　　 6　　日
                  臺北簡易庭  法  官　陳仁傑  
以上正本證明與原本無異。
如不服本判決，應於判決送達後20日內向本庭（臺北市○○區○
○○路0 段000 巷0 號）提出上訴狀。（須按他造當事人之人數
附繕本）。如委任律師提起上訴者，應一併繳納上訴審裁判費。
中　　華　　民　　國　　111 　年　　4 　　月　　 6　　日
                              書記官　黃進傑
  計　算　書
項　　　　目             金 　額（新臺幣）　　   備註
第一審裁判費　　　            2,540元 
合　　　　計　　　            2,540元   
附表一：
編號  請求金額   （新臺幣）  計息本金   （新臺幣） 利息計算方式   （民國） 違約金計算方式   （民國） １ 32,431元 29,481元 自95年2月28日起至104年8月31日止，按週年利率20％計算，自104年9月1日起至清償日止，按週年利率15％計算  ２ 93,128元 79,343元 自95年10月25日起至清償日止，按週年利率13.279％計算 自95年10月25日 起至清償日止， 按上開利率20％計算 ３ 69,596元 60,889元 自95年10月25日起至清償日止，按週年利率11.44％計算 自95年10月25日 起至清償日止， 按上開利率20％計算 ４ 38,163元 33,326元 自95年10月25日起至清償日止，按週年利率11.607％計算 自95年10月25日 起至清償日止， 按上開利率20％計算 
附表二：
編號  請求金額   （新臺幣）  計息本金   （新臺幣） 利息計算方式   （民國） 違約金計算方式   （民國） １ 32,431元 29,481元 自95年2月28日起至104年8月31日止，按週年利率20％計算，自104年9月1日起至清償日止，按週年利率15％計算  ２ 93,128元 79,343元 自95年10月25日起至清償日止，按週年利率13.279％計算 自95年10月25日 起至104年2月17日止，按上開利率20％計算 ３ 69,596元 60,889元 自95年10月25日起至清償日止，按週年利率11.44％計算 自95年10月25日 起至104年2月17日止，按上開利率20％計算 ４ 38,163元 33,326元 自95年10月25日起至清償日止，按週年利率11.607％計算 自95年10月25日 起至104年2月17日止，按上開利率20％計算